臺灣高等法院刑事判決　　　　　　　　　　　　　九十三年度上易字第一三七五號
　　上　訴　人
　　即　被　告　甲○○
右上訴人因竊盜等案件，不服臺灣基隆地方法院九十三年度訴字第三三七號，中華民
國九十三年七月九日第一審判決（起訴案號：臺灣基隆地方法院檢察署九十三年度偵
字第一八六八號），提起上訴，本院判決如左：
    主  文
原判決關於攜帶兇器竊盜部分撤銷。
甲○○攜帶兇器竊盜，累犯，處有期徒刑壹年。
扣案之自製螺絲起子壹把沒收。
    事  實
一、甲○○曾犯竊盜罪，經本院判處有期徒刑一年確定，於民國（下同）八十四年四
    月七日假釋出監，同年五月二十八日縮刑期滿執行完畢，復於八十九年間犯竊盜
    罪，經本院於八十九年十二月三十日判處有期徒刑六月，於九十年五月八日因易
    科罰金執行完畢。
二、甲○○於九十三年五月十六日下午，在基隆市○○區○○路八號「興隆寺」前，
    見黃珠妹（法號乙○○）所有車號ＢＶ─四Ｏ二七號自用小客車內有手提包二個
    ，竟意圖為自己不法之所有，持其所有前端磨平成一字之自製螺絲起子即兇器一
    把，以破壞駕駛座車門鎖之方式，將該小客車車門撬開（毀損部分未據告訴），
    入內竊取黃珠妹所有置於車內之手提包二只（內有
    ），得手後，發覺其內僅有證件，並無現金或其他有價值之物品，乃隨手棄置於
    涼亭旁之路邊山坡處。嗣於同日下午四時三十分許，在基隆市○○路圓環附近，
    為警查獲，起出前開作案用之自製螺絲起子一把，並循線在該處山坡附近尋獲遭
    丟棄之手提包乙只（內有衛生衣一件、衛生褲一件及牙刷一支，另一只手提袋已
    未見）。
三、案經基隆市警察局第二分局報請台灣基隆地方法院檢察署檢察官偵查起訴。
    理  由
一、右揭事實，業據被告坦承不諱，核與被害人黃珠妹指訴之情節相符，並有自製螺
    絲起子一把扣案及贓物認領保管收據一張在卷足憑，足見被告之自白與事實相符
    ，其犯行堪以認定。
二、按扣案之一字型自製螺絲起子一支，係被告自製，經對照卷附之照片一張，該一
    字型螺絲起子之把手長而鐵刃短，鐵刃尖銳而鋒利，一般人皆得持以之行兇，而
    使他人之生命、身體及財產造成威脅，自屬刑法第三百二十一條第一項第三款所
    稱之凶器。是核被告所為，係犯刑法第三百二十一條第一項第三款之攜帶兇器竊
    盜罪。查被告曾犯竊盜罪，經本院判處有期徒刑六月確定，於九十年五月八日易
    科罰金而執行完畢，有本院被告全國前案紀錄表及台灣高等法院檢察署刑案紀錄
    簡覆表各一紙附卷可參，於五年以內再犯有期徒刑以上之本罪，為累犯，應依法
    加重其刑。
三、原審因予論罪科刑，固非無見。惟查：（一）被告前犯竊盜罪，經本院判處有期
    徒刑六月確定，於九十年五月八日因易科罰金而執行完畢，依刑法第四十四條之
    規定，以已執行論，被告於五年以內再犯有期徒刑以上之本罪，自屬累犯，原判
    決以刑法第四十七條有關累犯立法之規定係指受「有期徒刑」之執行完畢，五年
    之內再犯「有期徒刑」以上之罪，始能成立，是以受有期徒刑之執行完畢，再犯
    拘役或罰金刑之罪，並不成立累犯，受拘役或罰金刑之執行完畢，再犯有期徒刑
    以上之罪，亦不成立累犯，而本件被告因係易科罰金執行完畢，故其於五年以內
    再犯有期徒刑以上之本罪，不應再論以刑法第四十七條規定之累犯云云，已有未
    洽。（二）被告於案發前固因服用酒類，在吐氣所含酒精成分為０．七七毫克之
    情況下，不能安全駕駛動力交通工具而駕駛，經原審法院科處罰金壹萬元，並諭
    知如易服勞役，以參佰元折算壹日，有判決書、酒精測試記錄表及刑法第一百八
    十五條之三案件測試觀察記錄表各一紙存卷為憑，惟查：被告於酒後尚能騎乘機
    車，且於本案竊盜後警詢時自承犯行，清楚描述整個竊盜經過，並供出竊得物品
    棄置之地點而經警循線查獲，有警訊為憑，參諸被告於檢察官偵查中供稱：「（
    開車前是否就有點醉意）稍微有點醉意」等語，足見其在行竊之際，精神狀態並
    未達於耗弱之程度，況被告酒後駕車及行竊，亦屬原因可控制之自由行為，自難
    遽認無責任能力，乃原判決以被告酒後行竊之事實，除據被告供明外，被害人黃
    珠妹亦供稱被告為警查獲時「酒味很重」等語，復有酒精測試記錄、刑法第一百
    八十五條之三案件測試觀察記錄表各一紙存卷可參為由，遽認被告於行竊時已至
    精神耗弱，為精神耗弱之人，因就其竊盜部分減輕其刑，亦有未合。被告上訴意
    旨，指摘原判決量刑過重，雖無足取，但查原判決此部分既有上開可議，要屬無
    可維持，應予以撤銷改判。爰審酌被告自七十年起至今，有多件竊盜前科，經判
    決有罪確定並執行完畢，有本院被告全國前案紀錄表在卷可稽，仍不知悔改，再
    次觸犯刑章及其品行、生活狀況、智識程度、犯罪之動機、目的、犯罪所生危害
    、迄未與被害人達成和解，賠償損失暨犯罪後坦承犯行，態度良好等一切情狀，
    量處如主文第二項所示之刑。扣案之自製螺絲起子一把，被告自承為其所有，且
    係供犯罪所用之物，併依法宣告沒收。至依卷附偵查卷附照片一張（第二十頁）
    所示，本件案發當時固另扣得鉗子、扳手各一把及螺絲起子二把，惟該等物品被
    告供稱係置於機車行李箱內，非供行竊攜帶之用，與本案竊盜行為不具關聯性，
    自不得宣告沒收，附此敘明。
據上論斷，應依刑事訴訟法第三百六十九條第一項前段、第三百六十四條、第二百九
十九條第一項前段，刑法第三百二十一條第一項第三款、第四十七條、第三十八條第
一項第二款，判決如主文。
本案經檢察官吳國南到庭執行職務。
中　　　華　　　民　　　國　　九十三　　年　　 十一 　　月　　 十七 　　日
                          臺灣高等法院刑事第六庭
                              審判長法  官  陳　春　秋
                                    法  官  王　麗　莉
                                    法  官  高  明  哲
右正本證明與原本無異。
不得上訴。
                                    書記官  李  垂  福
中　　　華　　　民　　　國　　九十三　　年　　 十一 　　月　　 十九 　　日
附錄本案論罪科刑法條全文：
刑法第三百二十一條第一項：
犯竊盜罪而有左列情形之一者，處六月以上五年以下有期徒刑：
一、於夜間侵入住宅或有人居住之建築物、船艦，或隱匿其內而犯之者。
二、毀越門扇、牆垣或其他安全設備而犯之者。
三、攜帶兇器而犯之者。
四、結夥三人以上而犯之者。
五、乘火災、水災或其他災害之際而犯之者。
六、在車站或埠頭而犯之者。
